【裁判字號】    95,訴,623
【裁判日期】    951130
【裁判案由】    竊盜等
【裁判全文】
臺灣苗栗地方法院宣示判決筆錄        95年度訴字第623號
公  訴  人  臺灣苗栗地方法院檢察署檢察官
被      告  甲○○
            丙○○
指定辯護人  本院公設辯護人  戊○○
上列被告等因竊盜等案件（起訴案號：95年度偵字第4467號、第
4672號、第5200號），本院於中華民國95年11月30日下午4 時許
，在本院第8 法庭宣示判決，出席職員如下：
法官起立朗讀判決主文、犯罪事實要旨、處罰條文、附記事項，
及告以上訴限制、期間並提出上訴狀之法院，且諭知記載其內容
：
一、主  文：
    甲○○攜帶兇器竊盜，累犯，處有期徒刑捌月；又共同攜帶
    兇器竊盜，累犯，處有期徒刑壹年，扣案之破壞剪壹把沒收
    ；又共同竊盜，累犯，處有期徒刑拾月；又共同竊盜，累犯
    ，處有期徒刑柒月；又共同收受贓物，累犯，處有期徒刑肆
    月。應執行有期徒刑貳年拾壹月，扣案之破壞剪壹把沒收。
    丙○○共同竊盜，累犯，處有期徒刑柒月；又共同收受贓物
    ，累犯，處有期徒刑肆月。應執行有期徒刑拾月。
二、犯罪事實要旨：
（一）甲○○意圖為自己不法之所有，於民國95年7 月18日凌晨
      1 、2 時許，持其所有客觀上可供為兇器使用之破壞剪1
      把（業已丟棄且無從尋獲），在苗栗縣泰安鄉象鼻村4 鄰
      至7 鄰山區間，竊取臺灣電力股份有限公司大安桿編號28
      至37號電桿線上，長度約400 公尺（起訴書誤載為900 公
      尺）之電纜線，得手後變賣予不知情之某舊貨商，得款約
      新臺幣（下同）18,000元供己花用。嗣因另案羈押後，主
      動向警自首上情。
（二）甲○○意圖為自己不法之所有，於95年8 月23日晚上7 時
      45分許，持其所有客觀上可供為兇器使用之破壞剪1 把，
      在苗栗縣卓蘭鎮內灣里白布帆58線處，竊取丁○○及乙○
      ○所有之PVC 、14立方公厘電纜線（風雨線），總計長度
      約200 公尺，得手後，因有人經過該處巡視，而將電纜線
      棄置原處逃逸。復承前揭竊盜犯意於同月28日晚上7 時許
      ，夥同劉明治（另案偵辦中），共同基於竊盜之犯意聯絡
      ，由甲○○駕駛車號T6-3457 號自小客車，劉明治駕駛車
      號1151-LM 號自小客貨車至上址，由劉明治負責在山上切
      斷電源，甲○○在山下持上揭工具剪取電纜線之方式，再
      度竊取前次未得手之電纜線時，經丁○○及乙○○當場發
      現，報警而於卓蘭鎮往內灣里白布帆鐵橋旁查獲，並扣得
      上開破壞剪1 把，劉明治則趁隙逃逸（起訴書記載未遂部
      分，業經檢察官當庭更正為既遂）。
（三）甲○○夥同姓名年籍不詳綽號「楊仔」之成年男子，共同
      基於意圖為自己不法之所有犯意聯絡，於95年9 月6 日清
      晨，駕駛由綽號「楊仔」之成年男子所竊得（車主係陽光
      土木包工業）之車號2K-5413 號自小貨車（甲○○當時不
      知悉該車為贓物），在苗栗縣公館鄉○○村○區○○道路
      某處，竊取苗栗縣公館鄉公所所有之鑄鐵水溝蓋7 個，得
      手後由「楊仔」將贓車及所竊得之贓物停放在苗栗縣公館
      鄉○○村○○道路旁，俟機轉售圖利。
（四）甲○○與丙○○共同基於收受贓物及意圖為自己不法所有
      之犯意聯絡，於95年9 月7 日凌晨約2 時許，在苗栗縣公
      館鄉○○村○○道路旁，渠等均明知車號2K-5413 自小貨
      車，係前揭綽號「楊仔」之成年男子所竊得之贓車，仍基
      於收受贓物之意思予以收受。渠等於同日凌晨3 時許，駕
      駛該車至苗栗縣大湖鄉○○○段九芎坪堤防旁排水溝工地
      ，竊取己○○所管領之鋼筋約1 噸，得手後由丙○○駕駛
      上開贓車載運欲俟機販售，而在同日上午9 時許，行經苗
      栗縣公館鄉五谷村6 鄰154 之2 號「順基資源回收場」前
      時，為警當場查獲，並扣得上揭贓物。
三、處罰條文：
    刑法第320 條第1 項、第321 條第1 項第3 款、第349 條第
    1 項。
四、協商判決除有刑事訴訟法第455 條之4 第1 項第1 款於本訊
    問程序終結前，被告撤銷協商合意或檢察官撤回協商聲請者
    ；第2 款被告協商之意思非出於自由意志者；第4 款被告所
    犯之罪非第455 條之2 第1 項所定得以協商判決者；第6 款
    被告有其他較重之裁判上一罪之犯罪事實者；第7 款法院認
    應諭知免刑或免訴、不受理者情形之一，及違反同條第2 項
    「法院應於協商合意範圍內為判決；法院為協商判決所科之
    刑，以宣告緩刑或2 年以下有期徒刑、拘役或罰金為限」之
    規定者外，不得上訴。
五、如有前項得上訴之情形，若不服本件判決，得自收受判決筆
    錄送達之日起10日內，向本院提出上訴書狀，上訴於第二審
    法院。
中    華    民    國    95    年    11    月    30    日
                  臺灣苗栗地方法院刑事第三庭
                            書記官  盧俊良
                            法  官  林卉聆
以上正本證明與原本無異。
                            書記官  盧俊良
中    華    民    國    95    年    11    月    30    日
中華民國刑法第320條第1項
（普通竊盜罪、竊佔罪）
意圖為自己或第三人不法之所有，而竊取他人之動產者，為竊盜
罪，處5 年以下有期徒刑、拘役或5 百元以下罰金。
中華民國刑法第321條第1項
（加重竊盜罪）
犯竊盜罪而有左列情形之一者，處6 月以上、5 年以下有期徒刑
：
一  於夜間侵入住宅或有人居住之建築物、船艦或隱匿其內而犯
    之者。
二  毀越門扇、牆垣或其他安全設備而犯之者。
三  攜帶兇器而犯之者。
四  結夥三人以上而犯之者。
五  乘火災、水災或其他災害之際而犯之者。
六  在車站或埠頭而犯之者。
中華民國刑法第349條第1項
（普通贓物罪）
收受贓物者，處3 年以下有期徒刑、拘役或5 百元以下罰金。搬
運、寄藏、故買贓物或為牙保者，處5 年以下有期徒刑、拘役或
科或併科1 千元以下罰金。


司法院資訊處製作；財團法人民間司法改革基金會備份。
